【裁判字號】    97,簡上,892
【裁判日期】    971113
【裁判案由】    傷害等
【裁判全文】
臺灣板橋地方法院刑事判決         97年度簡上字第892號
上  訴  人  臺灣板橋地方法院檢察署檢察官
上  訴  人
即  被  告  甲○○
                    3樓
上列上訴人因被告甲○○傷害等案件，不服本院簡易庭97年度簡
字第2041號，中華民國97年6 月30日第一審判決（聲請簡易處刑
案號：臺灣板橋地方法院檢察署96年度偵字第21004 號），提起
上訴，本院合議庭為第二審判決如下：
    主  文
上訴駁回。
    事  實
一、本件經本院審理結果，認原審以被告甲○○以強暴妨害人行
    使權利，處拘役50日，如易科罰金，以新臺幣1,000 元折算
    1 日；又傷害人之身體，處拘役40日，如易科罰金，以新臺
    幣1,000 元折算1 日，應執行拘役80日，如易科罰金，以新
    臺幣1,000 元折算1 日，經核其認事用法及量刑均無不當，
    應予維持，除證據部分補充被告甲○○於本院審理時自白其
    以手推乙○○○等語（見本院97年9 月30日準備程序、97年
    10月23日審判筆錄）外，其餘犯罪事實及證據、理由均引用
    第1 審刑事簡易判決書之記載（如附件）。
二、被告甲○○上訴意旨略以：案發當日伊與乙○○○通電話，
    乙○○○稱若發現其吃錢，伊可去砸店，伊發現乙○○○確
    實有吃錢，所以才去砸店。且乙○○○稱該彩券行僅營業至
    96年7 月底，故96年8 月初自然不得營業，伊並無強制行為
    云云。又檢察官循告訴人乙○○○之請求，上訴略稱：被告
    甲○○未與告訴人和解，犯後態度不佳，原審量刑過輕，難
    令告訴人信服等語。
三、經查：
  (一)被告於原審時供稱：伊打電話質問乙○○○為何漲房租及虛
    報金額，而從中賺取新臺幣（下同）3,000 元，乙○○○答
    稱其未賺取3,000 元，也沒有吃兄弟的錢，若有吃兄弟的錢
    ，可以去砸店等語（見原審97年4 月10日訊問筆錄）。依被
    告前開所述，可知縱使乙○○○確曾提及砸店之事，亦係乙
    ○○○面對被告向之質問租金及債務事宜時，其為佐證自身
    清白所為之說詞，衡情被告應知前開說詞僅係乙○○○自清
    之詞，當無可能誤認乙○○○允諾其毀損店面，被告竟執此
    辯稱係乙○○○唆使其前往砸店云云，自無可採。再證人乙
    ○○○於檢察官偵查中證稱：案發前一天，被告之兄魏文長
    打電話指責伊，伊當時在氣頭上，所以才跟魏文長說不然不
    要做了，伊當時只是說氣話等語（見96年度偵字第21004 號
    偵查卷第66頁）。案發當時乙○○○既正常經營彩券行，當
    無可能無端臨時停止營業，故乙○○○證稱其因一時氣憤始
    稱不欲營業等語，自屬可信。而被告於警詢中供稱：本案店
    面係乙○○○與伊六兄魏文長共有，該店面出租予1 家商店
    ，租金40, 000 元，乙○○○在店面其中一部份經營彩券行
    ，分擔前開40,000元租金中8,000 元等語（見96年度偵字第
    21004 號偵查卷第8 頁），被告既知乙○○○承租該處經營
    彩券行，顯無可能臨時無端停止營業，故其亦應知乙○○○
    所言停止營業等語應係一時情緒之詞，乙○○○並無停止營
    業之意，故被告辯稱其所為係因乙○○○允諾停止營業云云
    ，即屬無據。況乙○○○既已承租該處，自得使用該處，縱
    乙○○○曾允諾停止營業，而嗣後未遵言而行，亦僅係乙○
    ○○是否同意或履行提前終止租賃之問題，被告甲○○尚難
    以此為其以砸毀物品之方式迫使乙○○○停止營業犯行之合
    法依據，被告甲○○前開所辯，要係推諉之詞，尚無可採。
    被告甲○○提起上訴，辯稱係乙○○○唆使伊前去砸店，及
    係乙○○○同意停止營業，伊才砸店阻止其繼續營業云云，
    均無理由。
  (二)次按法官在有罪判決時如何量處罪刑，甚或是否宣告緩刑，
    係實體法賦予審理法官就個案裁量之刑罰權事項，準此，法
    官行使此項裁量權，自得依據個案情節，參酌刑法第57條各
    款例示之犯罪情狀，於法定刑度內量處被告罪刑；除有逾越
    該罪法定刑或法定要件，或未能符合法規範體系及目的，或
    未遵守一般經驗及論理法則，或顯然逾越裁量，或濫用裁量
    等違法情事以外，自不得任意指摘其量刑違法（參照最高法
    院80年臺非字第473 號、75年臺上字第7033號、72年臺上字
    第6696號、72年臺上字第3647號判例），從而，法官量刑，
    如非有上揭明顯違法之情事，自不能擅加指摘其違法或不當
    。原審斟酌被告未循理性態度解決與乙○○○間之怨隙，竟
    持球棒毀損乙○○○彩券行店內物品，藉以妨害乙○○○經
    營彩券行，復推倒乙○○○使其成傷，行為實屬不該，再衡
    被告智識程度、素行、手段及犯罪後坦承部分犯行，態度尚
    可等一切情狀，分別就強制犯行量處被告拘役50日、傷害犯
    行量處被告拘役40日，應執行拘役80日，並均諭知易科罰金
    之折算標準為以新臺幣1,000 元折算1 日，認事用法及量刑
    均無不合，已見前述，而原審在量刑時既已將被告犯罪之情
    狀、犯罪後態度等一併考量在內，依上說明，即難再憑此指
    摘其量刑過輕。綜上，檢察官以原審量刑過輕為由，提起上
    訴，為無理由，應予駁回。
四、原判決已就認定事實之證據、量刑事由妥為斟酌，其認事用
    法並無違誤，量刑亦稱妥適，應予維持。上訴人上訴意旨，
    均無理由，應予駁回。
據上論斷，應依刑事訴訟法第455 條之1 第3 項、第368 條，判
決如主文。
本案經檢察官鄭潔如到庭執行職務。
中    華    民    國    97    年    11    月    13    日
                刑事第十六庭審判長法  官  李君豪
                                  法  官  錢衍蓁
                                  法  官  何燕蓉
此正本與原本無異。
不得上訴。
                                  書記官  李崇文
中    華    民    國    97    年    11    月    14    日


司法院資訊處製作；財團法人民間司法改革基金會備份。
